# 权益法核算的被投资单位进行追溯调整，公司是否需对报表进行追溯

提问人：yzsld 时间：2016-02-23 18:58:49
求助： 公司B原来是公司A的子公司，后因公司B引进新股东C，因不同比例增资导致公司A对公司B丧失控制权，只有重大影响，丧失控制权的时点为 2015 年 9 月 30 日。公司B与C在增资前都由公司A最终控制，公司A对B增资的其中一部分以其持有的公司D的100%股权对B增资。
在此情况下，在 2015 年 9 月 30 日，B对C构成同一控制企业合并，需对B 的报表进行追溯调整。
公司A原进行的账务处理，只按照B的个别报表对长期股权投资成本法转换为权益法进行了追溯，未按B的合并报表金额进行追溯。
疑问：在A丧失对B的控制权前，公司A应当是享有B个别报表的全部权益的，我理解为也应先按照B个别报表进行追溯调整（因为如果B合并C追溯调整后，A享有的丧失控制权前的权益就改变了）。此后A再根据B的合并报表对长期股权投资进行追溯调整。
请陈版和论坛内各位高手解惑。非常感谢！

回答人：chenyiwei
疑问：公司B原来是公司A的子公司，后公司B引进新股东C，但“公司B与C在增资前都由公司A最终控制，公司A对B增资的其中一部分以其持有的公司D的100%股权对B增资”，这样重组之后，B、C、D仍然应该都受到A的控制，没有丧失控制权？

提问人：yzsld 时间：2016-02-23 21:25:35
【应修改为】 求助： 公司B原来是公司A的子公司，后因公司B引进新股东C，因不同比例增资导致公司A对公司B丧失控制权，只有重大影响，丧失控制权的时点为 2015 年 9 月 30 日。公司B与C在增资前都由公司C最终控制，公司C对B增资的其中一部分是以其持有的公司D的100%股权对B增资。
在此情况下，在 2015 年 9 月 30 日，B对C构成同一控制企业合并，需对B 的报表进行追溯调整。
公司A原进行的账务处理，只按照B的个别报表对长期股权投资成本法转换为权益法进行了追溯，未按B的合并报表金额进行追溯。
疑问：在A丧失对B的控制权前，公司A应当是享有B个别报表的全部权益的，我理解为也应先按照B个别报表进行追溯调整（因为如果B合并C追溯调整后，A享有的丧失控制权前的权益就改变了）。此后A再根据B的合并报表对长期股权投资进行追溯调整。
请陈版和论坛内各位高手解惑。非常感谢！

回答人：chenyiwei
可以这样理解。不是以就同一控制下合并事项追溯后的B的报表数为依据。

提问人：yzsld 时间：2016-02-24 08:50:28
@chenyiwei 陈版，那A公司在丧失控制权时，披露的追溯调整事项时，事由为因丧失对B的控制权只剩重大影响转为按照权益法核算，由此导致的追溯调整。
在B公司同一控制合并编制合并报表后，A公司再次涉及追溯调整，此处调整的事由披露为因被投资单位追溯调整从而导致追溯。
不知是否恰当？

回答人：chenyiwei
A只需追溯前一次。当B对C进行同一控制下合并时，A不会再就此进行追溯。参考《瑞华研究 2010 ～ 2014 汇编》之“问题3-1-37（权益法核算中对被投资单位权益性交易的“视角调整”问题）”。

提问人：yzsld 时间：2016-02-24 20:58:00
经阅读瑞华研究，我的理解是： 虽然在实务中碰到的此问题是A、B公司始终都由C最终控制（与瑞华研究中所举案例不同），但是从A权益法核算的角度，依然要将该项 企业合并交易视作一项与非权益持有者之间的交易。在权益法核算之前,A公司要把作为核 算依据的B公司合并报表按照其自己的视角进行调整。本年内B公司发生的同一控制下合并交 易,对B公司自身报表而言是权益性交易,但对于A的权益法核算角度而言,并不是权益性交 易。
具体在A在编制 15 年 12 月 31 日个别报表时，需将该项企业合并交易视同为一项非同一控制下的企业合并,按非同一 控制下企业合并的会 计处理原则对B公司自身合并报表层面原先作出的同一控制下合并会计处理进行调整后,才能作为 权益法核算的依据。
以上理解是否正确？ 请指正，非常感谢。

回答人：chenyiwei
基本可以这样理解。